臺灣臺中地方法院刑事判決
110年度簡上更一字第1號
上  訴  人  馮炳輝
即  被  告          

指定辯護人  本院公設辯護人賴泰鈞  
上列被告因違反毒品危害防制條例案件，經檢察官提起公訴（10
9年度毒偵字第1521號），本院判決如下：
    主    文
馮炳輝施用第二級毒品，累犯，免刑。
    犯罪事實
一、馮炳輝基於施用第二級毒品甲基安非他命之犯意，於民國10
    8年11月19日16、17時許，在臺中市大甲區某處，將毒品甲
    基安非他命加入玻璃球內，點火燒烤玻璃球產生煙霧後，再
    以口鼻吸食之方式，施用第二級毒品甲基安非他命1次；嗣
    於同年月21日9時許，在臺中市政府警察局大甲分局為警持
    臺灣臺中地方檢察署鑑定許可書對其採尿送驗，結果呈安非
    他命及甲基安非他命陽性反應而查獲。
二、案經臺中市政府警察局大甲分局報告臺灣臺中地方檢察署檢
    察官偵查後聲請簡易判決處刑。
    理    由
一、證據能力部分：
    按被告以外之人於審判外之言詞或書面陳述，除法律有規定
    者外，不得作為證據；被告以外之人於審判外之陳述，雖不
    符合刑事訴訟法第159 條之1 至第159 條之4 之規定，但經
    當事人於審判程序同意作為證據，法院審酌該言詞陳述或書
    面陳述作成時之情況，認為適當者，亦得為證據。當事人、
    代理人或辯護人於法院調查證據時，知有第159 條第1 項不
    得為證據之情形，而未於言詞辯論終結前聲明異議者，視為
    有前項之同意，刑事訴訟法第159 條第1 項、第159 條之 5
    定有明文。查本件判決認定犯罪事實所引用之被告馮炳輝以
    外之人於審判外之陳述，公訴人、被告及辯護人迄至言詞辯
    論終結前均未聲明異議，且經本院審酌該等證據資料製作時
    之情況，並無違法不當及證明力明顯過低之瑕疵，堪認作為
    證據應屬適當，依上開規定，均具有證據能力。至於不具供
    述性之非供述證據，並無傳聞法則之適用，該等證據既無證
    據證明係公務員違背法定程序所取得，復經本院踐行調查證
    據程序，且與本案具有關聯性，亦均有證據能力。
二、認定犯罪事實之證據及理由：
    上揭犯罪事實，業經被告馮炳輝於警詢、偵查中及本院準備
    程序、審理時、高院審理時均坦承不諱（見毒偵卷第23至35
    、57至59頁，本院簡上卷第52至53頁，本院簡上更一卷第55
    頁，中高院上易卷第46頁），並有臺灣臺中地方檢察署鑑定
    許可書、臺中市政府警察局大甲分局尿液真實姓名對照表、
    詮昕科技股份有限公司濫用藥尿液檢驗報告等在卷可稽（見
    毒偵卷第37、39、41頁），上開補強證據足以擔保被告前開
    任意性自白之真實性，核與事實相符，可採為證據，本件事
    證明確，足認被告上開施用第二級毒品之犯行洵堪認定。
三、論罪科刑：
  ㈠核被告所為，係犯毒品危害防制條例第10條第2 項之施用第
    二級毒品罪。被告為供施用而持有第二級毒品甲基安非他命
    ，其持有第二級毒品之低度行為，為施用第二級毒品之高度
    行為所吸收，不另論罪。
　㈡查被告於105間因施用毒品案件，經本院以105年度沙簡字第9
    8號判決判處有期徒刑3月確定，嗣入監服刑，於105年11月1
    日執行完畢，有上開判決書、臺灣高等法院被告前案紀錄表
    在卷可稽，被告受有期徒刑之執行完畢後，5 年以內故意再
    犯本案有期徒刑以上之罪，應論以成立累犯。　　
四、免刑之理由　　
  ㈠本案被告行為後，毒品危害防制條例於109 年7 月15日修正
    生效施行，而犯同條例第10條之罪者，檢察官應先將被告送
    勒戒處所觀察、勒戒；觀察、勒戒後，檢察官依據勒戒處所
    之陳報，認受觀察、勒戒人無繼續施用毒品傾向者，應即釋
    放，並為不起訴之處分；又同條例修正施行後，審判中之案
    件，由法院依修正後規定處理；依修正後規定應為不起訴處
    分者，法院應為免刑之判決，修正後毒品危害防制條例第20
    條第1 項、第2 項前段、第35條之1 第2 款分別定有明文。
    經查，被告前因施用毒品案件，經本院裁定送觀察、勒戒，
    於88年7 月12日入臺中看所守附設勒戒所觀察勒戒，因無繼
    續施用傾向，於88年7 月27日釋放出所，後再因施用毒品案
    件於91年10月14日入苗栗看守所附設勒戒所觀察勒戒，因無
    繼續施用傾向，於91年11月1 日執行完畢，此後即未再受觀
    察、勒戒等情，有臺灣高等法院被告前案紀錄表在卷可參。
    被告距上揭最近一次觀察勒戒執行完畢釋放時已逾3 年，揆
    諸前揭規定，檢察官於毒品危害防制條例修正施行後，本應
    依新法第20條第3 項、第35條之1 第1 款規定，聲請法院裁
    定送觀察、勒戒或職權為緩起訴處分，然本案係於109 年 6
    月22日（即前開毒品危害防制條例修正施行前）繫屬於本院
    ，有臺灣臺中地方檢察署109 年6 月22日中檢增沛（松）10
    9 年毒偵1521字第1099063712號函可稽（見本院沙簡卷第 9
    頁），檢察官未及依新法規定聲請法院裁定令被告入勒戒處
    所觀察、勒戒或職權為緩起訴處分，而為起訴，然本案被告
    犯施用第二級毒品罪之行為，既已在其最近一次觀察、勒戒
    執行完畢釋放3 年後，揆諸前開說明，自應先經觀察、勒戒
    程序。檢察官依修正前毒品危害防制條例第23條第2 項規定
    聲請簡易判決處刑，起訴程序雖未違背當時之規定，然於10
    9 年7 月15日新法施行後，本案已不得追訴處罰，依毒品危
    害防制條例第35條之1 之立法理由，於109年7月15日前犯  
    毒品危害防制條例第10條之施用毒品罪者，法院即應依職權
    為觀察、勒戒或強制戒治之裁定，俾求程序之經濟。考量被
    告再犯本案施用第二級毒品犯行係於108 年11月19日16、17
    時許所為，與最近1 次觀察勒戒執行完畢相距已逾3 年，再
    審酌本案施用第二級毒品犯行，係於109 年7 月15日前所犯
    ，且於109 年6 月22日繫屬本院，屬審判中之案件，檢察官
    依修正前毒品危害防制條例規定聲請簡易判決處刑，起訴程
    序固未違背當時規定，然揆諸首揭說明，應依修正後毒品危
    害防制條例規定處理。
  ㈡本院依修正後毒品危害防制條例第35條之1 第2 款、第20條
    第1 項規定，於109 年9 月26日以109 年度易字第1456號裁
    定被告應送勒戒處所觀察、勒戒，被告於110 年3 月23日入
    法務部○○○○○○○○執行觀察勒戒，該所並於110 年 4
    月26日以中戒所衛字第11010002800 號函及檢附有無繼續施
    用毒品傾向證明書、有無繼續施用毒品傾向評估標準紀錄表
    ，評估總分為39分，未達60分之「有繼續施用毒品傾向」標
    準（見本院簡上卷第69至72頁），且據此釋放被告，有臺灣
    臺中地方檢察署110 年5 月11日中檢謀沛松110 院觀執35字
    第157592號函等在卷可稽（見本院簡上卷第73至75頁）。綜
    合上開評估被告有無繼續施用毒品傾向之分數，足認被告並
    無繼續施用毒品傾向，依修正後毒品危害防制條例第20條第
    2 項前段之規定，被告既經評定為無繼續施用毒品之傾向，
    原應由檢察官為不起訴處分，然本案係於修正毒品危害防制
    條例生效施行前之109年6月22日繫屬本院，業如前述，是屬
    毒品危害防制條例修正施行後，審判中之案件，揆諸前揭規
    定，本院自應為免刑之判決。 
據上論斷，應依刑事訴訟法第299條第1項但書，毒品危害防制條
例第10條第2 項、第35條之1 第2 款（修正後），刑法第11條前
段、第47條第1 項，判決如主文。
本案經檢察官顏偉哲聲請簡易判決處刑，檢察官蔣得龍到庭執行
職務。
中　　華　　民　　國　　110 　年　　10　　月　　20　　日
            刑事第九庭  審判長  法  官  陳培維
　　　　　　
　　　　　　　　　              法  官  陳怡珊
　　　　　　　　　　　　　　　　
　　　　　　　　　              法  官  彭國能
以上正本證明與原本無異。
如不服本判決應於收受判決後20日內向本院提出上訴書狀，並應
敘述具體理由；其未敘述上訴理由者，應於上訴期間屆滿後20日
內向本院補提理由書（均須按他造當事人之人數附繕本）「切勿
逕送上級法院」。
                                書記官  陳宇萱
中　　華　　民　　國　　110 　年　　10　　月　　20　　日
附錄本案論罪科刑法條
毒品危害防制條例第10條
施用第一級毒品者，處 6 月以上 5 年以下有期徒刑。
施用第二級毒品者，處 3 年以下有期徒刑。